【裁判字號】    97,訴,1495
【裁判日期】    970910
【裁判案由】    毒品危害防制條例
【裁判全文】
臺灣臺北地方法院刑事判決              97年度訴字第1495號
公  訴  人  臺灣臺北地方法院檢察署檢察官
被      告  甲○○
上列被告因違反毒品危害防制條例案件，經檢察官提起公訴（97
年度毒偵字第2224號）後，因被告於準備程序中就被訴事實為有
罪之陳述，經本院合議庭裁定改行簡式審判程序審理，茲判決如
下：
    主  文
甲○○施用第一級毒品，累犯，處有期徒刑柒月。扣案海洛因壹
包（驗餘淨重零點零零陸貳公克）沒收銷燬，空包裝壹個（重零
點參參公克）沒收。
    事  實
一甲○○前於民國90年間因施用毒品案件，經本院以90年度毒聲
  字第1531號裁定送勒戒處所施以觀察、勒戒後，認無繼續施用
  毒品之傾向，經臺灣臺北地方法院檢察署檢察官以90年度毒偵
  字第74號為不起訴處分確定，91年1 月30日執行完畢出所。又
  因違反槍砲彈藥刀械管制條例案件，經臺灣臺北地方法院以94
  年度訴緝字第127 號判決判處有期徒刑1 年6 月，併科罰金新
  臺幣8 萬元，因施用毒品案件，經本院以94年度簡字第1155號
  判決判處有期徒刑4 月，因詐欺案件，經本院以94年度易字第
  2014號判決判處有期徒刑4 月，並以95年度聲字第1341號裁定
  定其應執行刑為有期徒刑2 年。復因賭博案件，經本院以94年
  度簡字第651 號判決判處罰金銀元3000元（即新臺幣9000元）
  ，再以96年度聲減字第24號裁定，就尚未執行完畢之違反槍砲
  彈藥刀械管制條例案件所處之有期徒刑1 年6 月，併科罰金新
  臺幣8 萬元，及因賭博罪所處之罰金新臺幣9000元分別予以減
  刑，並定應執行刑為有期徒刑9月，併科罰金4萬3200元，96年
  7月16日罰金易服勞役執行完畢。另因97年2月12日施用毒品案
  件，向臺灣臺北地方法院檢察署檢察官表示願意接受治療之意
  ，經該署檢察官於97年6月19日以97年度毒偵字第754號為緩起
  訴處分，命其接受指定醫療院所服用替代藥物，至無須服用為
  止，並接受心理輔導及治療，期間為1年。竟又於97年5月24日
  下午10點左右在臺北市○○路12號3樓住處，以注射方式施用
  第一級毒品海洛因，嗣於97年5月27日下午6點15分左右為警在
  前址執行拘提而查獲，當場扣得海洛因1包（淨重0.1410公克
  ，驗餘淨重0.0062公克，空包裝重0.33公克）。
二案經臺北市政府警察局萬華分局報請臺灣臺北地方法院檢察署
  檢察官偵查起訴。
    理  由
一認定犯罪事實所憑之證據及理由：前述事實，除被告甲○○之
  自白外，其尿液送臺灣尖端先進生技醫藥股份有限公司檢驗結
  果，嗎啡呈陽性反應，有該公司97年6 月10日濫用藥物檢驗報
  告及臺北市警察局偵辦毒品案件尿液檢體委驗單各一份可證。
  又扣案白色粉末1 包（淨重0.1410公克，驗餘淨重0.0062公克
  ，空包裝重0.33公克）經交通部民用航空局航空醫務中心鑑定
  結果，含有毒品危害防制條例第2 條第2 項第1 款之第一級毒
  品海洛因成分，有該局97年6 月18日航藥鑑字第0973116 號毒
  品鑑定書1 份在卷可憑，足以擔保被告自白之真實性，本件證
  據明確，已可認定被告有事實欄所載施用第一級毒品海洛因之
  犯行，應依法論科。
二論罪科刑之依據：核被告所為，係犯毒品危害防制條例第10條
  第1 項施用第一級毒品罪，其持有第一級毒品海洛因之低度行
  為，為施用之高度行為吸收，不另論罪。又被告曾有如事實欄
  所述之犯罪科刑執行完畢情形，有臺灣高等法院被告前案紀錄
  表1 份可參，其受有期徒刑執行完畢後，於5 年內再因故意犯
  本件有期徒刑以上之罪，為累犯，依法加重其刑。本院審酌被
  告本次施用毒品行為，係於事實欄所載緩起訴處分命其接受治
  療前所為，且犯後態度良好，坦承犯行，及所犯屬自戕行為等
  一切情狀，量處如主文所示之刑。扣案海洛因1 包（驗餘淨重
  0.0062公克）不問屬於犯人與否，均依毒品危害防制條例第18
  條第1 項前段規定諭知沒收銷燬之，海洛因之空包裝1 個（重
  0.33公克）有防止海洛因裸露、逸出及潮濕之功用，並便於攜
  帶，為供被告施用海洛因所用之物，且屬被告所有，已經其供
  承在卷，依刑法第38條第1 項第2 款沒收之。
三本件被告所犯為死刑、無期徒刑、最輕本刑3 年以上有期徒刑
  以外之罪，亦非高等法院管轄第一審之案件，其於本院行準備
  程序時並就被訴事實為有罪之陳述，經聽取檢察官及被告之意
  見後，依刑事訴訟法第273 條之1第1項之規定，由本院合議庭
  裁定本件改依簡式審判程序，並由受命法官獨任進行審理。
四適用之法條：刑事訴訟法第273 條之1第1項、第299條第1項前
  段，毒品危害防制條例第10條第1項、第18條第1項前段，刑法
  第11條前段、第47條第1項、第38條第1項第2款。
本案經檢察官陳清茂到庭執行職務
中    華    民    國    97    年    9     月    10    日
                  刑事第十五庭  法  官   邱蓮華
上正本證明與原本無異。
如不服本判決，應於判決送達後10日內向本院提出上訴狀 (應抄
附繕本)。
                                書記官   葉宜玲
中    華    民    國    97    年    9     月    10    日
附錄論罪科刑法條
毒品危害防制條例第10條第1項
施用第一級毒品者，處六月以上，五年以下有期徒刑。


司法院資訊處製作；財團法人民間司法改革基金會備份。
